# 请教陈版：递延收益与预收账款的区别

提问人：gpqg 时间：2018-01-04 19:25:02
递延收益是待转入损益的权益，预收账款将来也会转入到收入当中。那这俩有什么区别吗？请陈版指教，谢谢！

回答人：chenyiwei
递延收益通常与政府补助相关，转入营业外收入或其他收益，或冲减成本费用。转入损益时无对应的成本。 预收账款与主营业务活动相关，最终转入收入，结转时需有对应的销售成本与之配比。

提问人：gpqg 时间：2018-01-05 15:46:46
陈老师，如果是电信公司买手机送话费，或者是充话费送手机。电信公司有一个打包价格，然后我们按照手机和话费的公允价值的比例来计算当期确认的收入。电信公司收到的价款与确认收入之间的差额是计入预收账款还是递延收益？ 这个例子，如果说计入递延收益的话，此后期间电信公司就没有对应的成本吗？感觉您所说的递延收益转入损益时无对应的成本在实务中又该如何去快 准 狠的判断出来？ 请陈版指教。

回答人：chenyiwei
新收入准则实施后，可能会计科目设置会有调整的，今后很可能递延收益只核算与政府补助相关的内容了。